臺灣臺中地方法院刑事判決
110年度訴字第1522號
公  訴  人  臺灣臺中地方檢察署檢察官
被      告  林冠維


                    （另案於法務部○○○○○○○○附設勒戒處所執行觀察勒戒中）
選任辯護人  陳世川律師（法扶律師）
上列被告因違反毒品危害防制條例案件，經檢察官提起公訴（11
0年度偵字第23763號）及移送併辦（110年度偵字第30009號），
本院判決如下：
    主    文
林冠維犯如附表二主文欄所示之罪，各處如附表二主文欄所示之
刑及沒收。應執行有期徒刑陸年貳月。 
    犯罪事實
一、林冠維明知甲基安非他命係毒品危害防制條例所公告列管之
    第二級毒品，不得持有、販賣，竟分別為下列行為：
　　㈠緣林楹舜（經檢察官另案起訴）於民國109年12月6日下午4
      時許，以其手機0000000000號為聯絡工具，透過通訊軟體
      LINE暱稱「小/（//./ω/.//)/小」與黃健棠暱稱「棠」約
      定交易甲基安非他命事宜後，因林楹舜身邊無甲基安非他
      命庫存可販賣予黃健棠，故轉向上手林冠維、洪雲基（業
      經檢察官以110年度偵字第30010號追加起訴，由本院另行
      審結）訂購。林冠維與洪雲基遂共同基於販賣第二級毒品
      以營利之犯意聯絡，由林冠維使用蘋果廠牌iPhone11手機
      （插用門號0000000000號SIM卡）聯繫毒品交易事宜，因
      黃健棠此次欲購買數量較大，林冠維及洪雲基乃讓黃健棠
      先行匯入部分購毒款，林楹舜轉告後，黃健棠即於同日下
      午5時38分許，轉帳新臺幣（下同）1萬元至洪雲基所有中
      國信託商業銀行帳號000-000000000000號帳戶內，林冠維
      與林楹舜後於同日晚間10時55分許，分別駕駛牌照號碼RA
      S-0721號租賃小客車、BGW-7583號自用小客車，抵達臺中
      市○區○○○路0段00號「艾莉絲酒店」旁，由林冠維交付半
      兩甲基安非他命（約17公克）給林楹舜，再由林楹舜出面
      交易，將該半兩之甲基安非他命1包交予黃健棠，黃健棠
      當場另支付1萬7000元給林楹舜，林楹舜扣下3000元利潤
      ，隨後轉交1萬4000元給林冠維，林冠維再將所收取之價
      金全數轉交予洪雲基。
　　㈡林冠維基於販賣第二級毒品甲基安非他命以營利之犯意，
      於110年6月25日下午1時2分許，以其蘋果廠牌iPhone12手
      機（插用門號0000000000號SIM卡）與陳玟達0000000000
      號聯絡，約定由林冠維販賣甲基安非他命予陳玟達之交易
      事宜後，林冠維於同日晚間9時30分許，駕駛牌照號碼049
      6-N5號自用小客車，抵達臺中市○○區○○路0號「萊爾富超
      商竹仔坑門市」前，陳玟達則騎乘牌照號碼MEF-6922號普
      通重型機車前往該處，由林冠維交付1公克之甲基安非他
      命1包予陳玟達，陳玟達當場支付4000元給林冠維。
　　㈢林冠維基於販賣第二級毒品甲基安非他命以營利之犯意，
      於110年7月9日下午3時8分許，以其蘋果廠牌iPhone12手
      機（插用門號0000000000號SIM卡）與陳玟達0000000000
      號聯絡，約定由林冠維販賣甲基安非他命予陳玟達之交易
      事宜後，林冠維於同日晚間8時38許，駕駛牌照號碼0496-
      N5號自用小客車，抵達臺中市○○區○○路0號「萊爾富超商
      竹仔坑門市」前，陳玟達則騎乘牌照號碼MEF-6922號普通
      重型機車前往該處，由林冠維交付2公克之甲基安非他命1
      包予陳玟達，陳玟達當場支付7000元給林冠維。
　  嗣經警於110年7月15日下午4時35分許，持檢察官拘票拘提
    林冠維到案，並於110年7月16日上午6時14分許，持本院搜
    索票至臺中市○○區○○路00巷00號陳玟達之住處搜索，扣得甲
    基安非他命3包（淨重0.3787公克）等物，循線查獲上情。
二、案經臺中市政府警察局第三分局報告臺灣臺中地方檢察署檢
    察官偵查起訴。
    理    由
一、證據能力之說明：
　㈠本判決所引用被告以外之人於審判外之言詞或書面陳述，均
    經本院於審理時當庭直接提示而為合法調查，檢察官、被告
    林冠維及其選任辯護人均同意作為證據（見本院卷第71-72
    頁），本院審酌前開證據作成或取得狀況，均無非法或不當
    取證之情事，亦無顯不可信情況，故認為適當而均得作為證
    據。是前開證據，依刑事訴訟法第159條之5規定，均具有證
    據能力。
　㈡本判決以下所引用之非供述證據，均與本案事實具有自然關
    聯性，且核屬書證、物證性質，又查無事證足認有違背法定
    程式或經偽造、變造所取得等證據排除之情事，復經本院依
    刑事訴訟法第164條、第165條踐行物證、書證之調查程序，
    亦堪認均有證據能力。
二、認定犯罪事實之理由及證據：
  ㈠訊據被告於偵查及審判中就上開犯罪事實均坦承不諱（見110
    偵23763卷第31-47、49-65、505-511、529-531、539-547、
    533-554頁，聲羈卷第19-23頁，本院卷第27-30、69、170頁
    ），核與證人黃健棠（見110偵23763卷第219-222頁）、林
    楹舜（見110偵23763卷第237-251頁）、陳玟達（見110偵23
    763卷第259-270、483-487頁）於偵查中之證述，大致相符
    ，並有警方110年3月25日偵查報告、警方110年7月13日偵查
    報告（見他卷第7-23、49-78頁）、109年12月6日監視器錄
    影畫面翻拍照片、電話號碼0000-000000號申登人資料及被
    告（電話號碼0000-000000號）與陳玟達（電話號碼0000-00
    0000號）110年6月25日通訊監察譯文、110年6月25日監視器
    錄影畫面翻拍照片、被告（電話號碼0000-000000號）與陳
    玟達（電話號碼0000-000000號）110年7月9日通訊監察譯文
    、電話號碼0000-000000號、0000-000000號、0000-000000
    號申登人資料、林冠維毒品案查扣手機蒐證資料、臺中市政
    府警察局第三分局110年7月16日搜索扣押筆錄（受執行人陳
    玟達；執行處所臺中市○○區○○路00巷00號）、扣押物品目錄
    表、扣押物品收據、陳玟達現場搜索照片、扣案物品照片及
    手機翻拍照片、衛生福利部草屯療養院110年7月28日草療鑑
    字第1100700298號鑑驗書（見110偵23763卷第121-128、129
    -131、132-136、137-138、143-144、151-198、289-291、3
    21-357、557-558頁）、黃健棠提供與林楹舜通訊軟體LINE
    對話紀錄手機翻拍照片及手機照片、洪雲基中國信託商業銀
    行帳戶基本資料及交易明細表、陳玟達正修科技大學超微量
    研究科技中心110年8月6日尿液檢驗報告（見110偵30009卷
    第291-317、319-332、465頁）在卷可憑，足認被告之自白
    與事實相符，堪以採信。
　㈡被告於本院訊問時自承其就犯罪事實一㈠部分原可自洪雲基處
    得到2000元之報酬；就犯罪事實一㈡、㈢部分，則係賺取販賣
    差價等語（見本院卷第28頁），足認被告係基於營利意思而
    販賣上開毒品，則被告就本案犯行具有牟利意圖，亦可認定
    。
　㈢綜上所述，本案事證明確，被告上揭犯行堪以認定，應依法
    論科。
三、論罪科刑：
　㈠按甲基安非他命屬毒品危害防制條例第2條第2項第2款所規定
    之第二級毒品，不得非法持有、販賣。
　㈡核被告所為，均係犯毒品危害防制條例第4條第2項之販賣第
    二級毒品罪。被告持有第二級毒品甲基安非他命之行為，其
    目的既在於販賣，則其持有第二級毒品甲基安非他命之低度
    行為，應各為販賣第二級毒品甲基安非他命之高度行為所吸
    收，均不另論罪。
　㈢臺灣臺中地方檢察署檢察官以110年度偵字第30009號移送併
    辦被告違反毒品危害防制條例案件，因與原起訴之犯罪事實
    為相同案件，爰由本院併予審理。
　㈣被告就犯罪事實一㈠部分，與洪雲基有犯意聯絡及行為分擔，
    應論以共同正犯。
　㈤被告所犯3次販賣第二級毒品罪，犯意各別，行為互殊，應分
    論併罰。 
　㈥刑之減輕事由：
　　1.按犯第4條至第8條之罪於偵查及歷次審判中均自白者，減
      輕其刑，毒品危害防制條例第17條第2項定有明文。經查
      ，被告就本案於偵查及審判中均自白犯行，業如前述，應
      減輕其刑。
　　2.按犯第4條至第8條、第10條或第11條之罪，供出毒品來源
      ，因而查獲其他正犯或共犯者，減輕或免除其刑，毒品危
      害防制條例第17條第1項固有明文。惟供出毒品來源因而
      查獲，係指被告供出毒品來源之具體事證，使有偵查或調
      查犯罪職權之公務員知悉而發動偵查或調查，並因而查獲
      而言（最高法院105年度台上字第554號判決意旨參照）。
      經查，檢察官雖以本案係因被告供述而查獲共同正犯洪雲
      基，並經檢察官追加起訴共犯洪雲基，有臺灣臺中地方檢
      察署110年10月20日中檢謀始110他6059字第1109102657號
      函、110年度偵字第30010號追加起訴書存卷可參（見本院
      卷第135、139-142頁）。然警方係於109年12月2日查獲黃
      健棠施用第二級毒品案件後，循線查獲林楹舜，並由林楹
      舜之供述，查知被告與共犯洪雲基涉嫌共同販賣第二級毒
      品，並聲請監察被告與共犯洪雲基相關持用之手機門號獲
      准，有警方110年3月25日偵查報告可佐（見他卷第7-23頁
      ），堪認警方於110年3月25日即已知悉被告與共犯洪雲基
      就犯罪事實一㈠部分之犯罪嫌疑。從而，被告雖於110年7
      月15日為警查獲時供出共犯洪雲基，然因警方在被告供述
      前，早已明確掌握共犯洪雲基之犯罪嫌疑，尚難被告符合
      前揭「供出其他共犯，並因而查獲」之要件。
　　3.按刑法第59條所規定之酌量減輕其刑，係裁判上之減輕，
      必以犯罪之情狀可憫恕，認為宣告法定最低度之刑猶嫌過
      重者，始有其適用；如別有法定減輕之事由，應先依法定
      減輕事由減輕其刑後，猶嫌過重時，始得為之；若有2種
      以上法定減輕事由，仍應先依法定減輕事由遞減其刑後，
      猶嫌過重時，始得再依刑法第59條規定酌減其刑（最高法
      院105年度台上字第952號、102年度台上字第3444號判決
      意旨參照）。經查，被告本案經適用毒品危害防制條例第
      17條第2項減輕後，最輕已得量處至有期徒刑5年，衡諸毒
      品危害防制條例修法意旨、社會一般人客觀標準及被告販
      賣毒品數量等情，尚難謂有過重而情堪憫恕之情形，自無
      從適用刑法第59條規定。
　㈦爰審酌被告不思守法自制，循正當途徑獲取所需，竟為賺取
    不法利益，鋌而走險販賣毒品甲基安非他命予他人施用，助
    長毒品散布，危害社會治安及國民健康甚鉅，且販賣毒品為
    世界各國戮力查緝之萬國公罪，其所為足以使施用者因施用
    甲基安非他命而散盡家財、連累家人，或為購買甲基安非他
    命鋌而走險，殊值非難；復考量本案查獲被告販賣毒品對象
    為2人，販賣毒品數量非鉅，其所獲不法利益亦非鉅額，實
    與一般大盤、中盤毒梟所為販賣情節有間，再參以其犯後均
    坦承犯行，態度尚可，兼衡其等學經歷、家庭生活經濟情況
    （詳見本院卷第171頁）等一切情狀，分別量處如附表二主
    文欄所示之刑，暨衡酌被告所犯各罪侵害法益之異同、對侵
    害法益之加重效應及時間、空間之密接程度，而為整體評價
    後，定應執行刑如主文所示，以示懲儆。
四、沒收：
  ㈠犯罪工具：
    按犯第4條至第9條、第12條、第13條或第14條第1項、第2項
    之罪者，其供犯罪所用之物，不問屬於犯罪行為人與否，均
    沒收之，毒品危害防制條例第19條第1項定有明文。又按供
    犯罪所用、犯罪預備之物或犯罪所生之物，屬於犯罪行為人
    者，得沒收之，但有特別規定者，依其規定；前二項之沒收
    ，於全部或一部不能沒收或不宜執行沒收時，追徵其價額，
    刑法第38條第2項、第4項定有明文。經查，扣案如附表一所
    示手機為被告私人使用，與本案無關；被告就犯罪事實一㈠
    部分則係使用蘋果廠牌iPhone11手機（插用門號0000000000
    號SIM卡），作為聯繫交易毒品使用；被告就犯罪事實一㈡、
    ㈢部分係使用蘋果廠牌iPhone12手機（插用門號0000000000
    號SIM卡），作為聯繫交易毒品使用等情，業據被告陳述在
    卷（見本院卷第69頁），雖被告陳稱犯罪事實一㈠部分所使
    用之iPhone11手機業據苗栗警方扣案，然卷內無證據證明該
    手機確經警方扣案並執行沒收完畢，本案仍應諭知沒收及追
    徵。從而，本案扣案之手機不予宣告沒收，上開未扣案之iP
    hone11、iPhone12手機（均含門號0000000000號SIM卡），
    則應分別在被告各該犯罪主文項下宣告沒收，於全部或一部
    不能沒收或不宜執行沒收時，追徵其價額。
  ㈡犯罪所得：
    按犯罪所得，屬於犯罪行為人者，沒收之；前二項之沒收，
    於全部或一部不能沒收或不宜執行沒收時，追徵其價額，刑
    法第38條之1第1項前段、第3項定有明文。經查，被告就犯
    罪事實一㈠部分尚未取得原訂之報酬，業據被告供述在卷（
    見本院卷第28頁），是此部分無從宣告沒收及追徵犯罪所得
    。而被告就犯罪事實一㈡、㈢部分之犯罪所得各為4000元、70
    00元，應依前揭規定各宣告沒收，於全部或一部不能沒收或
    不宜執行沒收時，追徵其價額。
據上論斷，應依刑事訴訟法第299條第1項前段，毒品危害防制條
例第4條第2項、第17條第2項、第19條第1項，刑法第11條、第28
條、第38條第4項、第38條之1第1項前段、第3項、第51條第5款
，判決如主文。
本案經檢察官林忠義提起公訴，檢察官王宜璇移送併辦，檢察官
洪志明到庭執行職務。
中　　華　　民　　國　　110 　年　　11　　月　　24　　日
                  刑事第十四庭  審判長法  官  黃司熒
                                      法  官  江健鋒
                                      法  官  田雅心
以上正本證明與原本無異。
如不服本判決應於收受送達後20日內向本院提出上訴書狀，並應
敘述具體理由；其未敘述上訴理由者，應於上訴期間屆滿後20日
內向本院補提理由書（均須按他造當事人之人數附繕本）「切勿
逕送上級法院」。
　　　                              　書記官   王嘉麒
中　　華　　民　　國　　110 　年　　11　　月　　24　　日
【附錄論罪科刑法條】
◎毒品危害防制條例第4 條
製造、運輸、販賣第一級毒品者，處死刑或無期徒刑；處無期徒
刑者，得併科新臺幣3 千萬元以下罰金。
製造、運輸、販賣第二級毒品者，處無期徒刑或10年以上有期徒
刑，得併科新臺幣1 千5 百萬元以下罰金。
製造、運輸、販賣第三級毒品者，處7 年以上有期徒刑，得併科
新臺幣1 千萬元以下罰金。
製造、運輸、販賣第四級毒品者，處5 年以上12年以下有期徒刑
，得併科新臺幣5 百萬元以下罰金。
製造、運輸、販賣專供製造或施用毒品之器具者，處1 年以上7
年以下有期徒刑，得併科新臺幣150 萬元以下罰金。
前五項之未遂犯罰之。
【附表一】
編號 品名 數量 所有人 扣押處所 備註 1 iPhone手機 1支 林冠維 苗栗縣○○鎮○○路000號前自小客車0496-N5號 臺中地檢署110 年度保管字第3663號扣押物品清單（110偵30009 第569頁） 
【附表二】
編號 犯罪事實 犯罪所得（新臺幣） 主文 1 犯罪事實一㈠ 無 林冠維共同犯販賣第二級毒品罪，處有期徒刑伍年陸月。未扣案蘋果廠牌iPhone11手機壹支（含門號0000000000號SIM卡壹張）沒收，於全部或一部不能沒收或不宜執行沒收時，追徵其價額。 2 犯罪事實一㈡ 4000元 林冠維犯販賣第二級毒品罪，處有期徒刑伍年貳月。未扣案蘋果廠牌iPhone12手機壹支（含門號0000000000號SIM卡壹張）、犯罪所得新臺幣肆仟元均沒收，於全部或一部不能沒收或不宜執行沒收時，追徵其價額。 3 犯罪事實一㈢ 7000元 林冠維犯販賣第二級毒品罪，處有期徒刑伍年貳月。未扣案蘋果廠牌iPhone12手機壹支（含門號0000000000號SIM卡壹張）、犯罪所得新臺幣柒仟元均沒收，於全部或一部不能沒收或不宜執行沒收時，追徵其價額。